臺灣新竹地方法院刑事裁定
111年度單禁沒字第32號
聲  請  人  臺灣新竹地方檢察署檢察官
被      告  黃進德


上列聲請人聲請單獨宣告沒收案件（111年度聲沒字第40號，偵
查案號：109年度毒偵緝字第40號、109年度毒偵字第690號），
本院裁定如下：
    主  文
扣案如附表編號1至編號3所示之物，均沒收銷燬之。
    理  由
一、本件聲請意旨略以：被告黃進德於㈠民國107年1月10日上午
    某時，在新竹市○○區○○○路000○0號10樓友人租屋處，施用第
    二級毒品甲基安非他命1次。嗣於107年1月10日下午2時許，
    為警查獲，並扣得如附表編號1至編號2所示之物。㈡又於109
    年4月2日某時，在新竹市○○路0段000號田頭家檳榔攤內，施
    用第二級毒品甲基安非他命1次。嗣於109年4月3日上午10時
    30分許，在田頭家檳榔攤，因其另案經通緝為警緝獲，並於
    109年4月3日下午4時30分許解送臺灣新竹地方檢察署偵辦時
    ，經該署法警室之法警為安全檢查時，被告黃進德主動交付
    如附表編號3所示之物扣案等情，而被告上開施用毒品案件
    業經臺灣新竹地方檢察署檢察官以109年度毒偵緝字第40號
    及109年度毒偵字第690號為不起訴處分確定，有該處分書在
    卷足稽，惟查扣如附表編號1至編號3所示之物，核屬毒品危
    害防制條例第18條第1項前段所規定之違禁物，為此，爰依
    刑法第40條第2項之規定宣告沒收銷燬等語。
二、按查獲之第一級、第二級毒品及專供製造或施用第一、二級
    毒品之器具，不問屬於犯人與否，均沒收銷燬之；且違禁物
    或專科沒收之物，得單獨宣告沒收，毒品危害防制條例第18
    條第1項前段，刑法第40條第2項分別定有明文。
三、經查：
  ㈠被告黃進德於①107年1月10日上午某時，在新竹市○○區○○○路0
    00○0號10樓友人租屋處，施用第二級毒品甲基安非他命1次
    。嗣於107年1月10日下午2時許，為警查獲，並扣得如附表
    編號1至編號2所示之物。②又於109年4月2日某時，在新竹市
    ○○路0段000號田頭家檳榔攤內，施用第二級毒品甲基安非他
    命1次。嗣於109年4月3日上午10時30分許，在田頭家檳榔攤
    ，因其另案經通緝為警緝獲，並於109年4月3日下午4時30分
    許解送臺灣新竹地方檢察署偵辦時，經該署法警室法警安全
    檢查時，被告黃進德主動交付如附表編號3所示之物扣案等
    情，而被告上開施用毒品案件業經臺灣新竹地方檢察署檢察
    官以109年度毒偵緝字第40號及109年度毒偵字第690號為不
    起訴處分確定等情，有該不起訴處分書及臺灣高等法院被告
    前案紀錄表在卷可按，並經本院核閱前開偵查卷確認無訛。
　㈡又被告分別於上開編號①至編號②所示時間、地點為警查獲時
    ，所扣得如附表編號1至編號3所示之物，經送請台灣尖端先
    進生技醫藥股份有限公司毒品原物鑑定實驗室鑑定結果，均
    檢出第二級毒品甲基安非他命（Methamphetamine）成分，
    有如附表鑑定書欄所示之毒品證物鑑定分析報告在卷可參，
    足認上開扣案物確屬毒品危害防制條例第2條第2項第2 款所
    列管之第二級毒品，係違禁物無訛，應依毒品危害防制條例
    第18條第1 項前段，宣告沒收銷燬之。而裝放上開毒品之包
    裝袋、吸管及標籤，因與毒品難以完全析離，且無析離之實
    益及必要，是此等包裝袋、吸管及標籤應與毒品視為一體，
    併予沒收銷燬之，故聲請人此部分聲請，洵屬有據，應予准
    許。至因鑑驗耗盡之上開第二級毒品既已滅失，自無庸再為
    沒收銷燬之諭知，附此敘明。
四、依刑事訴訟法第455 條之36第2 項，毒品危害防制條例第18
    條第1項前段，刑法第40條第2項，裁定如主文。　
中　　華　　民　　國　　111 　年　　3 　　月　　23　　日
                  刑事第五庭  法　官　華澹寧
以上正本證明與原本無異。　　　　　　　　　
如不服本裁定，應於裁定送達後5日內向本院提出抗告狀。
中　　華　　民　　國　　111 　年　　3 　　月　　23　　日
                              書記官  吳羽君
附表：
編 號 品    項 扣押物品清單或目錄表所在卷頁 扣押物品清單字號 鑑   定  書 備註 1 白色結晶1包（送驗淨重7.993公克，驗餘淨重7.965公克） 107毒偵499卷第76頁 107年度安字第19號 一、台灣尖端先進生技醫藥股份有限公司毒品原物鑑定實驗室109年6月4日出具之毒品證物鑑定分析報告（見109毒偵緝40卷第32頁至第33頁） 二、鑑定方法：     氣相層析質譜儀（GC/MS）法 三、鑑定結果： 　  檢出第二級毒品甲基安非他命（Methamphetamine）成分  2 白色結晶1包（驗前淨重1.062公克，驗餘淨重1.023公克及包裝袋）   一、台灣尖端先進生技醫藥股份有限公司毒品原物鑑定實驗室109年6月4日出具之毒品證物鑑定分析報告（見109毒偵緝40卷第34頁至第35頁）　 二、鑑定方法：     氣相層析質譜儀（GC/MS）法 三、鑑定結果： 　  檢出第二級毒品甲基安非他命（Methamphetamine）成分。  3 含有白色結晶之吸管1支（驗前淨重0.248公克，驗餘淨重0.238公克及吸管） 109毒偵690卷第72頁 109年度安字第250號 一、台灣尖端先進生技醫藥股份有限公司毒品原物鑑定實驗室109年5月25日出具之毒品證物鑑定分析報告（見109毒偵690卷第76頁至第78頁） 二、鑑定方法：     氣相層析質譜儀（GC/MS）法 三、鑑定結果： 　  檢出第二級毒品甲基安非他命（Methamphetamine）成分。